臺灣屏東地方法院刑事判決　　　　　　　110年度易字第938號
公　訴　人　臺灣屏東地方檢察署檢察官
被　　　告　黃蔭　




上列被告因竊盜案件，經檢察官提起公訴（110 年度偵字第8871
號），因被告於準備程序中就被訴犯罪事實為有罪之陳述，經告
知簡式審判程序之旨，並聽取當事人之意見後，經本院合議庭裁
定由受命法官獨任進行簡式審判程序，茲判決如下：
    主    文
黃蔭犯竊盜罪，累犯，處拘役拾日，如易科罰金，以新臺幣壹仟
元折算壹日。未扣案之如附表一各編號所示之物，均沒收之，於
全部或一部不能沒收或不宜執行沒收時，追徵其價額；又犯侵入
住宅竊盜罪，累犯，處有期徒刑柒月。未扣案之如附表二各編號
所示之物，均沒收之，於全部或一部不能沒收或不宜執行沒收時
，追徵其價額。
    犯罪事實
一、黃蔭意圖為自己不法之所有，基於竊盜之犯意，於民國110
    年8 月5 日18時許至翌（6 ）日16時30分許之期間內某時，
    行經陳昱憲位於屏東縣○○鄉○○村○○路000 號住處（下
    稱前址住宅）前，見陳昱憲所有、停放前址住宅外騎樓之車
    牌號碼000-000 號普通重型機車鑰匙未拔，即徒手以前揭鑰
    匙開啟前揭機車置物箱，竊取其內如附表一各編號所示之物
    得手後逃離現場。
二、黃蔭意圖為自己不法之所有，基於侵入住宅竊盜之犯意，於
    110 年8 月10日7 時19分許，前往陳昱憲前址住宅，未經陳
    昱憲同意，徒手開啟前址住宅大門逕自進入其內，將置放於
    前址住宅內如附表二各編號所示之物取走，而竊取該等物品
    得手後逃離現場。嗣經陳昱憲報警處理，始查悉上情。
三、案經陳昱憲訴由屏東縣政府警察局東港分局報告臺灣屏東地
    方檢察署檢察官偵查起訴。 
    理    由 
一、被告黃蔭本案所犯均非為死刑、無期徒刑、最輕本刑為3 年
    以上有期徒刑之罪或高等法院管轄之第一審案件，而於準備
    程序進行中，被告先就被訴事實為有罪之陳述，經本院告知
    簡式審判程序之旨，並聽取當事人之意見後，由本院依刑事
    訴訟法第273 條之1 第1 項規定裁定由受命法官獨任進行簡
    式審判程序，是本案之證據調查，依刑事訴訟法第159 條第
    2 項、第273 條之2 規定，不受同法第159 條第1 項、第16
    1 條之2 、第161 條之3 、第163 條之1 及第164 條至第17
    0 條規定之限制，合先敘明。
二、上揭犯罪事實，業據被告於警詢、偵訊、本院準備程序及審
    理時坦承不諱（見警卷第3 至4 頁；偵卷第69、70頁；本院
    卷第48、55頁），核與證人即告訴人陳昱憲於警詢時之證述
    大致相符（見警卷第5 至6 頁），並有偵查報告、監視器影
    像畫面擷圖4 幀、蒐證照片4 幀在卷可查（見警卷第2 、12
    至15頁），足佐被告前揭任意性自白與事實相符，堪信為真
    實。從而，本件事證明確，被告上揭犯行，洵可認定，應依
    法論科。
三、論罪科刑：
  ㈠核被告如犯罪事實欄一、二所為，分別係犯刑法第320 條第
    1 項之竊盜罪、同法第321 條第1 項第1 款之侵入住宅竊盜
    罪。又被告所犯前開2 罪間，犯意各別，行為互殊，應予分
    論併罰。
  ㈡被告前於108 年間因違反毒品危害防制條例案件，經本院以
    108 年度易字第558 號判決判處有期徒刑8 月確定；於108
    年間因違反毒品危害防制條例案件，經本院以108 年度易字
    第1406號判決判處有期徒刑6 月，經上訴後，由臺灣高等法
    院高雄分院以109 年度上易字第153 號判決駁回上訴而確定
    。經入監接續執行，於109 年8 月31日因縮短刑期假釋出監
    並付保護管束，迄109 年10月8 日假釋期滿未經撤銷其假釋
    等情，有臺灣高等法院被告前案紀錄表在卷可按（見本院卷
    第15至27頁）。是被告於前揭徒刑執行完畢後，5 年內故意
    再犯本案有期徒刑以上之罪，自符合累犯之要件，應依刑法
    第47條第1 項規定，論以累犯，又依司法院釋字第775 號解
    釋意旨，並考量被告前揭合於累犯要件之違反毒品危害防制
    條例案件雖與本案罪質有間，惟被告前於104 、108 、110
    年間迭因竊盜案件，經本院判處罪刑，被告屢次入監執行，
    猶未能記取教訓，再度犯罪，足見被告之刑罰反應能力薄弱
    ，爰就被告本案所犯各罪之法定本刑，除拘役部分之法定本
    刑，依刑法第68條規定僅加重最高度外，其餘部分之法定本
    刑最高度及最低度，均加重之。
  ㈢被告前揭各罪之科刑，爰以被告之責任為基礎，並審酌被告
    不思以己力循正途賺取所需，分別以徒手打開告訴人機車置
    物箱、侵入告訴人住宅等手段，為本案竊盜犯行，漠視他人
    財產法益，欠缺法紀觀念，其犯罪之動機、目的全非良善，
    除導致告訴人財產損失，更造成告訴人居住安寧之危殆感，
    所為實屬不該。兼參酌被告前已曾因竊盜案件迭經法院判處
    罪刑乙節，有臺灣高等法院被告前案紀錄表1 份在卷可按（
    見本院卷第15至27頁），素行難認良好。惟念被告犯後坦承
    犯行之犯罪後態度。暨考量被告於本院審理時自陳之學、經
    歷、家庭生活及經濟狀況等情（見本院卷第55頁）等一切情
    狀，分別量處如主文所示之刑，並就拘役部分，併諭知如易
    科罰金，以新臺幣（下同）1,000 元折算1 日之標準。
四、沒收部分：
    犯罪所得，屬於犯罪行為人者，沒收之。於全部或一部不能
    沒收或不宜執行沒收時，追徵其價額，觀之刑法第38條之1
    第1 項前段、第3 項規定即明。經查，本案被告分別如犯罪
    事實欄一、二所示犯行所竊得之如附表一、二各編號所示之
    物，均未經扣案或發還告訴人，應依前揭規定宣告沒收之，
    於全部或一部不能沒收或不宜執行沒收時，追徵其價額。
據上論斷，應依刑事訴訟法第273 條之1 第1 項、第299 條第1
項前段，刑法第320 條第1 項、第321 條第1 項第1 款、第47條
第1 項、第41條第1 項、第38條之1 第1 項前段、第3 項，刑法
施行法第1 條之1 第1 項，判決如主文。
本案經檢察官盧惠珍提起公訴，檢察官吳政洋到庭執行職務。
中    華    民    國   111    年    1     月    20    日
                  刑事第四庭  法  官  錢毓華
以上正本證明與原本無異。
如不服本判決應於收受判決後20日內向本院提出上訴書狀，並應
敘述具體理由；其未敘述上訴理由者，應於上訴期間屆滿後20日
內向本院補提理由書（均須按他造當事人之人數附繕本）「切勿
逕送上級法院」。                    
中    華    民    國   111    年    1     月    20    日
                              書記官  郭淑芳
附錄論罪科刑法條：刑法第320 條第1 項、第321 條第1 項第1
款。
中華民國刑法第320 條第1 項
意圖為自己或第三人不法之所有，而竊取他人之動產者，為竊盜
罪，處五年以下有期徒刑、拘役或五十萬元以下罰金。
中華民國刑法第321 條第1 項第1 款
犯前條第一項、第二項之罪而有下列情形之一者，處六月以上五
年以下有期徒刑，得併科五十萬元以下罰金：
一、侵入住宅或有人居住之建築物、船艦或隱匿其內而犯之。
附表一：
┌──┬──────────────────┐
│編號│失竊物品暨數量                      │
├──┼──────────────────┤
│ 1  │現金3,000 元                        │
├──┼──────────────────┤
│ 2  │萬寶路香菸2 包                      │
└──┴──────────────────┘
附表二：
┌──┬──────────────────┐
│編號│失竊物品暨數量                      │
├──┼──────────────────┤
│ 1  │科學麵家庭號1 包                    │
├──┼──────────────────┤
│ 2  │模範生點心麵1 包                    │
├──┼──────────────────┤
│ 3  │萬寶路香菸2 包                      │
└──┴──────────────────┘